【裁判字號】    98,交訴,135
【裁判日期】    980622
【裁判案由】    肇事逃逸罪等
【裁判全文】
臺灣臺中地方法院刑事判決             98年度交訴字第135號
公  訴  人  臺灣臺中地方法院檢察署檢察官
被      告  甲○○
上列被告因公共危險等案件，經檢察官提起公訴（九十八年度偵
字第六八五六號），經被告於準備程序中就被訴事實為有罪之陳
述，受命法官於聽取當事人之意見後，由本院合議庭裁定由受命
法官以簡式審判程序判決如下：
    主    文
甲○○服用酒類，不能安全駕駛動力交通工具而駕駛，處拘役伍
拾玖日，如易科罰金，以新臺幣壹仟元折算壹日。
甲○○駕駛動力交通工具肇事，致人受傷而逃逸，處有期徒刑陸
月，如易科罰金，以新臺幣壹仟元折算壹日。緩刑年，並向公
庫支付新臺幣陸萬元。
    犯罪事實
一、甲○○於民國九十八年三月六日上午七時許，在臺中市建國
    市場內，飲用含酒精成分之威士比三杯後，明知自己已因飲
    酒而達不能安全駕駛動力交通工具之程度，竟仍基於酒醉駕
    車之犯意，於同日上午七時三十分許，駕駛車牌號碼Ａ三－
    六三一七號自用小客貨車上路。嗣於同日上午七時四十八分
    許，甲○○駕車沿臺中市○區○○路由民權路往民生路方向
    行駛，行經建國路五一號前時，因酒力作用導致注意力不集
    中及駕駛操控能力降低，致不慎失控與陳恩慶所駕駛車牌號
    碼ＵＦ六－三二三號機車發生碰撞，陳恩慶因而人車倒地，
    受有手腳多處擦傷之傷害（過失傷害部分，未據陳恩慶提出
    告訴）。詎甲○○明知駕車肇事，致陳恩慶人車倒地，顯然
    陳恩慶將受有傷害，竟未下車查看及採取任何救護措施，反
    另起肇事逃逸之犯意，駕車沿建國路由民權路往民生路方向
    逃逸。嗣路人李寶樹見狀沿路追趕，至環中路及永春東路口
    方攔下陳永龍所駕駛之前揭車輛，並報警處理；經警到場於
    同日上午十時八分許，對甲○○實施呼氣酒精濃度測試，測
    得其呼氣含酒精成分每公升達○‧三三毫克，而查悉上情。
二、案經臺中市警察局第一分局報請臺灣臺中地方法院檢察署檢
    察官偵查起訴。
    理    由
一、程序方面：
  (一)本案被告甲○○所犯係死刑、無期徒刑、最輕本刑為三年以
    上有期徒刑以外之罪，被告於行準備程序中就被訴事實為有
    罪之陳述，經法官告知簡式審判程序之旨，並聽取公訴人、
    被告之意見後，認為適宜進行簡式審判程序，而依刑事訴訟
    法第二百七十三條之一第一項規定，裁定改用簡式審判程序
    ，是本案之證據調查，依刑事訴訟法第二百七十三條之二、
    同法第一百五十九條第二項之規定，不適用傳聞法則有關限
    制證據能力之相關規定。
  (二)本案被告所為不利於己之供述，並無出於強暴、脅迫、利誘
    、詐欺、疲勞訊問、違法羈押或其他不正之方法，亦非違反
    法定障礙事由經過期間不得訊問或告知義務之規定而為，依
    刑事訴訟法第一百五十六條第一項、第一百五十八條之二規
    定，應認其有證據能力。
  (三)本案認定犯罪事實所憑之非供述證據，均無違反法定程序而
    取得之情形，依刑事訴訟法第一百五十八條之四反面規定，
    自有證據能力。
二、上揭事實，業據被告於本院審理時坦承不諱，且與李寶樹、
    被害人陳恩慶於警詢中陳述，及被害人陳恩慶於偵查中陳述
    相符，並有臺中市○○○道路交通事故當事人酒精測定紀錄
    表一張、舉發違規道路交通管理案件通知單三張、刑法第一
    百八十五條之三案件測試觀察紀錄表一張、道路交通事故現
    場圖一張、道路交通事故調查報告表(一)(二)各一張，及交通事
    故照片九張在卷可資佐證，足見被告之自白與事實相符，應
    堪採信。按飲酒後吐氣所含酒精成分超過每公升零點二五毫
    克以上者不得駕車，道路交通安全規則第一百十四條第二款
    定有明文；而被告酒後駕車，竟與被害人陳恩慶駕駛之機車
    發生碰撞，顯見被告當時因酒力作用導致注意力不集中及駕
    駛操控能力降低，其已達服用酒類不能安全駕駛動力交通工
    具狀態及肇事逃逸之犯行，至為灼然，應予依法論科。
三、核被告所為，係犯刑法第一百八十五條之三服用酒類，不能
    安全駕駛動力交通工具而駕駛罪，及同法第一百八十五條之
    四肇事逃逸罪。被告所犯上述二罪，犯意各別，行為互殊，
    應分論處罰。爰審酌被告酒後駕車，漠視民眾用路安全，實
    值非難，且又肇事逃逸，有違人類互助之精神，暨其犯罪之
    動機、目的、手段，及犯後坦承犯行，態度尚可等一切情狀
    ，就上開二罪，各量處如主文所示之刑，並諭知易科罰金之
    折算標準，以示懲儆。末查，被告前未曾受有期徒刑以上刑
    之宣告，有臺灣高等法院被告全國前案紀錄表及臺灣臺中地
    方法院檢察署刑案資料查註紀錄表在卷可查，其因短於思慮
    ，畏於承擔責任，致觸犯本案肇事逃逸犯行，惟犯後坦承犯
    行，尚知悔悟，且與被害人陳恩慶達成和解，有臺中市西區
    調解委員會調解書影本一紙在卷可憑，是本院認被告確有深
    刻悔悟之心，經此起訴、審判程序後，當知所警惕，信無再
    犯之虞，被告所犯肇事逃逸部分所宣告之刑，以暫不執行為
    適當，依刑法第七十四條第一項第一款、第二項第四款之規
    定，為被告緩刑三年之宣告，及命向公庫支付如主文所示之
    金額，以啟自新。另酒醉駕車嚴重危害民眾用路安全，政府
    屢經宣導，被告猶冒然酒後駕車，益見被告漠視他人生命、
    身體、財產安全，值得非難，為維護法律秩序之基本原則，
    發揮法院具體個案之判決導正社會現象之功能，本院認本案
    關於被告所犯刑法第一百八十五條之三酒醉駕車部分，不宜
    為緩刑之宣告，併此敘明。
依刑事訴訟法第二百七十三條之一第一項、第二百九十九條第一
項前段，刑法第一百八十五條之三、第一百八十五條之四、第四
十一條第一項前段、第七十四條第一項第一款、第二項第四款，
刑法施行法第一條之一第一項、第二項但書，判決如主文。
中    華    民    國    98    年    6     月    22    日
                      交通法庭  法  官  黃裕仁
以上正本證明與原本無異。
如不服本判決應於收受判決後十日內向本院提出上訴書狀，並應
敘述具體理由；其未敘述上訴理由者，應於上訴期間屆滿後二十
日內向本院補提理由書（均須按他造當事人之人數附繕本，切勿
逕送上級法院）。
                                書記官  何惠文
中    華    民    國    98    年    6     月    22    日
附錄論罪科刑法條
中華民國刑法第一百八十五條之三
服用毒品、麻醉藥品、酒類或其他相類之物，不能安全駕駛動力
交通工具而駕駛者，處一年以下有期徒刑、拘役或科或併科十五
萬元以下罰金。
中華民國刑法第一百八十五條之四
駕駛動力交通工具肇事，致人死傷而逃逸者，處六月以上五年以
下有期徒刑。


司法院資訊處製作；財團法人民間司法改革基金會備份。
